# 农副食品加工企业在以前年将待抵扣进项税提减值

提问人：wx_617a5b169c66 时间：2021-10-28 08:05:05
背景：前任会计师事务所在以前年度年将被审计单位账面留存的待抵扣进项税计提减值，计提理由是这部分进项税使用的可能性很小，企业对这部分减值未做账。后任会计师事务所接任后每年都将这部分减值计提，企业也不做账，目前在进行净资产审计。问题：一、对于这部分减值能否转回？可以转回依据及需提供的审计证据？
谢谢各位老师帮忙解答！！！

回答人：chenyiwei
如果在可预见的未来，该企业（增值税纳税主体）不会产生足够多的销项税额以实现这部分留抵税额的抵减效果的，则对这部分留抵税额（其他流动/非流动资产）计提减值准备是合理的。如要转回这部分减值准备，则需证明其在可预见的未来可获得足够多的应纳税所得额。